# 求助陈版主，工厂试生产成本核算的疑问。

提问人：liuweisheng 时间：2022-05-19 10:43:43
A公司为手机屏制造商，接受B客户订单，但是该产品需要进行试生产及调试费用由A公司承担，A公司会综合考虑订单量及试生产的费用进行合同签订。那么前期未量产前，A公司试生产的费用计入什么科目，后期如何摊销。谢谢版主解惑

回答人：chenyiwei
首先要考虑试生产是否基本确定可以成功，其支出能否合理预计，有无行业内公认的合理标准等，据此判断试生产的相关支出是否（全部或部分）符合资本化条件。
其次，在符合资本化条件的前提下，可将前期未量产前的试生产费用作为合同履约成本予以归集，确认为其他流动资产或者其他非流动资产，在后续量产期间采用系统、合理的方式（产量法或者年限平均法）摊销计入各期量产产品的生产成本。